臺灣臺北地方法院小額民事判決
111年度北小字第2655號
原      告  茂濟不動產經紀有限公司

法定代理人  陳金德  
被      告  黃亞婷  
上列當事人間請求給付居間報酬事件，本院於中華民國111年7月
5日言詞辯論終結，判決如下︰
    主      文
被告應給付原告新臺幣伍萬元，及自民國一百一十年十二月五日
起至清償日止，按週年利率百分之五計算之利息。
原告其餘之訴駁回。
訴訟費用新臺幣壹仟元由被告負擔。
本判決得假執行。但被告以新臺幣伍萬元為原告預供擔保，得免
為假執行。
    事實及理由
一、原告主張：被告於民國110年11月26日委託原告及營業人員
    杜鴻志、鄭立梅居間仲介台北市○○區○○路00巷00弄0號4樓之
    1房，委託承購總價為新臺幣（下同）10,000,000元，承諾
    給付原告居間報酬為買賣總價款2%，並同意上開居間報酬於
    簽訂買賣契約時給付。然價格未為賣方所有權人接受，後被
    告與賣方代理人於同年12月5日同聚原告公司進行磋商，終
    達成共識，最終承購總價為12,000,000元，並於同日簽訂買
    賣契約，被告與原告亦變更委託總價額為12,000,000元及居
    間報酬為50,000元，原告已完成居間仲介，現上開房地已過
    戶並交屋，被告仍拒絕給付原告居間報酬，為此提起本訴等
    語，並聲明：被告應給付原告50,000元，及自110年12月5日
    起至清償日止，按週年利率6%計算之利息。
三、被告經合法通知，未於言詞辯論期日到場，亦未提出書狀為
    任何聲明或陳述。
四、得心證之理由：
  ㈠本件原告主張其於110年12月5日完成居間仲介，被告與賣方
    於同日簽訂買賣契約，被告與原告亦變更委託總價額為12,0
    00,000元及居間報酬為50,000元等情，業據其提出與所述相
    符之土地及建物第一類登記謄本、不動產買賣斡旋契約書、
    買方給付服務報酬承諾書、契約內容變更合意書、服務費確
    認單、不動產買賣契約書、買賣價金履約保證申請書為證，
    本件支付命令狀繕本及本院之言詞辯論通知書均已於相當時
    期合法送達通知被告，被告既未於言詞辯論期日到場爭執，
    復未提出書狀答辯以供本院斟酌，依民事訴訟法第436 條之
    23準用第436 條第2 項、第280 條第3 項、第1 項之規定，
    即視同自認原告之主張，應認原告之主張應為真實。
  ㈡按遲延之債務，以支付金錢為標的者，債權人得請求依法定
    利率計算之遲延利息；應付利息之債務，其利率未經約定，
    亦無法律可據者，週年利率為百分之五，民法第233條第1 
    項前段、第203條分別有明文規定。本件雙方當事人於服務
    報酬承諾書並無關於利息之約定，是原告請求利息逾法定利
    率部分於法無據，應予駁回。
五、綜上所述，原告據以提起本訴，請求被告給付50,000元，及
    自110年12月5日起至清償日止，按週年利率5%計算之利息，
    為有理由，應予准許，逾此範圍之請求為無理由，應予駁回
    。
六、本件原告勝訴部分係小額程序為被告敗訴之判決，依民事訴
    訟法第436 條之20規定，應依職權宣告假執行，並依同法第
    392 條第2 項之規定，依職權宣告被告預供擔保，得免為假
    執行。
七、按適用小額訴訟程序事件法院為訴訟費用之裁判時，應確定
    其費用額，民事訴訟法第436 條之19定有明文，爰確定本件
    訴訟費用額如主文第3 項所示。
八、訴訟費用負擔之依據：民事訴訟法第79條。本件訴訟費用額
    ，依後附計算書確定如主文第3項所示金額。
中　　華　　民　　國　　111 　年　　7 　　月　　19　　日
                  臺北簡易庭  法　官  葉藍鸚
訴訟費用計算書
項        目             金   額（新臺幣）        備  註
第一審裁判費   　 　　   1,000元
合　　　　計　　　       1,000元
附錄：
一、民事訴訟法第436條之24第2項：　　
　　對於小額程序之第一審裁判上訴或抗告，非以其違背法令為
    理由，不得為之。
二、民事訴訟法第436條之25：　　
　　上訴狀內應記載上訴理由，表明下列各款事項：
    ㈠原判決所違背之法令及其具體內容。
    ㈡依訴訟資料可認為原判決有違背法令之具體事實。
以上正本係照原本作成。
如不服本判決，須以違背法令為理由，應於判決送達後20日內向
本庭提出上訴狀（須按他造當事人之人數附繕本）。如委任律師
提起上訴者，應一併繳納上訴審裁判費。
中　　華　　民　　國　　111 　年　　7 　　月　　19　　日
                              書記官  翁嘉偉